# 求助陈版主::关于公转成，权转成，未转出的其他综合收益，何时转出？

提问人：lcx2456 时间：2020-09-05 10:33:10
1.以公允价值其变动计入其他综合收益的非权益性金融工具，在增加投资，转变为同一控制下的长投时，其公允价值变动的其他综合收益，未转投资收益，这个何时转，在该长投部分处置变为公允价值计量或者权益法核算的长投，还是全部处置的时候？可是长投成本法变为权益法，本身就要对剩余股权追溯调整确认其他综合收益的2.权益法核算的长投，增加投资，转变为成本发下的长投，同控和非同控，都不将期间变动的其他综合收益转投资收益，那么这个何时转，是在该长投部分处置为公允价值计量或者权益法核算的长投，还是全部处置的时候？本身就要对剩余股权追溯调整确认其他综合收益的

回答人：chenyiwei
1 、以公允价值其变动计入其他综合收益的非权益性金融工具，在增加投资，转变为同一控制下的长投时，原累计其他综合收益暂不做处理，到后续处置股权时，再按比例转入留存收益。如果后续丧失控制权，则将这部分其他综合收益全部转入丧失控制权当期的留存收益。
2 、同理，在后续处置股权时结转。如处置股权不导致丧失控制权的，则按处置股权的比例结转；如果处置股权导致丧失控制权的，则全部结转。

提问人：18086508379 时间：2020-09-07 16:54:00
请教陈版，
金融资产到长投权益法，个别报表跨界了，需要视为处置金融资产；
为何其他权益工具投资，不用视同处置呢？
是因为其他权益工具投资不是“金融资产”，还是说，因为“同一控制”呢
谢谢您！

回答人：chenyiwei
其他权益工具投资的处置不影响利润表。如果是同一控制下合并，则这部分其他综合收益也暂时不动。